臺灣臺北地方法院民事裁定　　　　　　　100年度訴字第566號
原　　　告　藍儀軒
上列原告與被告于錦程間請求侵權行為損害賠償事件，本院裁定
如下：
    主  文
原告應於本裁定送達後十日內，補正如附件所示事項，如逾期未
補正「應受判決事項之聲明」、「訴訟標的」即駁回原告之訴。
    理  由
一按起訴，應以訴狀表明訴訟標的及其原因事實，與應受判決事
  項之聲明，民事訴訟法第244條第1項第2款、第3款分別定有明
  文。當事人之書狀應記載應為之聲明或陳述，規定於同法第
  116條第1項。是原告向法院提出之起訴狀，必須表明當事人在
  訴訟中所爭執者究為何事，原告要求法院為裁判之具體內容為
  何及請求法院應為如何判決之聲明，如當事人獲勝訴判決，該
  聲明即成為判決主文，成為將來據以強制執行之依據及範圍，
  乃起訴必備之程式。又起訴不合程式者，法院應以裁定駁回之
  ，但其情形可補正者，審判長應定期間先命補正，此觀民事訴
  訟法第249條第1項第6款規定亦明。
二經查：依原告99年11月刑事附帶民事訴訟起訴狀，原告於書狀
  第1頁案號欄下方「訴訟標的金額或價額」欄記載「新台幣
  佰壹拾玖萬陸仟壹佰零貳元」，書狀第2、3頁內容記載：「本
  人之女兒潘○蓉於民國98年10月1日16時50分許放學後於信義
  路及新生南路口欲搭乘由于錦程先生駕駛之大都會汽車客運股
  份有限公司車牌碼670-AD.22號公車返家時，當時右腳已踏上
  車內，被告未注意上車乘客是否已完全進入車內，卻貿然關閉
  後車門，且當時日間天氣晴朗光線充足視距良好之情形，又非
  不能注意，及因個人疏失，致我女兒右腳遭車門夾住，且未及
  時發現，又繼續往前行駛，將其拖行前進，而她當時奮力將右
  腳拔出時，又遭該車右後輪胎輾壓過，致我女兒受有右側跗骨
  骨折及右側足挫傷，至今已調解及開庭數次，均未能就理賠金
  額達成協議與共識，女兒因受傷嚴重且因傷處委縮肌腱粘黏，
  復健不易，恐有需長期特殊器材持續復健追治療（亦有可能
  需動手術治療)且醫囑約只能恢復原來運動能力之八成左右無
  法完全復原，目前右腳因粘黏情況嚴重，形成內八字腳，且已
  惡化至負4度，復健矯正(或開刀治療)恐費時又需忍受痛楚煎
  熬，而且已牽引右腳之整隻腳之肌腱經絡，因此經常有抽筋與
  痙攣之現象產生，不宜激烈運動，小女今年才13歲，正值花樣
  年華，正是活潑好動之際，卻已無法正常活動(學校之體育課
  、游泳課皆受限)，未來漫長人生恐深受影響，且將造成未來
  之後遺症，身為父母的我們惟有盡全力陪伴看診用心照顧，祈
  求後續之影響降至最低，但目前看診及日後漫長之復健費用非
  我們一般薪水階級(父單薪)收入之家庭所能負荷與承擔，在此
  誠摯懇求法官極力基於維護社會良好秩序與風氣及盡全力保護
  人民權益之立場，能審慎評估與分析。本人詳細核算訴求賠償
  內容事項與金額。」於「證物名稱及件數」欄記載：「1.交通
  事故相關表單19頁。2.診斷證明書3頁。3.醫療單據影本28 頁
  。4.醫療用本影本19頁。5.洗髮單據影本44頁。6.損害賠償單
  據影本2頁。7.計程車單據影本50頁。8.油資單據影本5頁。9.
  影印費單據影本。10.10/27前醫療用品計程車洗髮單據影本12
  頁。」(原告刑事附帶民事訴訟起訴狀見99年度交附民字第254
  號卷第1至3頁)刑事庭書記官於99年11月22日電詢原告是否有
  提出附帶民事訴訟起訴狀之證物，原告稱：「尚未提出，會於
  民事庭補陳」(電話紀錄見99年度交附民字第254號第4頁)原告
  至今未補正。原告起訴狀未記載訴之聲明請求法院應為如何之
  判決，又未表明訴訟標的，本院無從判明原告據以請求法院裁
  判之範圍。茲限原告於收受本裁定送達後10日內，補正如附件
  所示事項。如逾期未補正應受判決事項之聲明、訴訟標的即駁
  回原告之訴。
三依民事訴訟法第249條第1項，裁定如主文。
中    華    民    國     100    年    3    月    2    日
                  民事第一庭    法  官  周美雲
以上正本係照原本作成。
本件不得抗告。
中    華    民    國     100    年    3    月    2    日
                                書記官  詹雪娥
附件
一原告應補正下列事項：
  (一)應受判決事項之聲明(即訴之聲明) 。
  (二)訴訟標的(即訴訟標的法律關係、請求權基礎)。
  (三)原告請求被告給付之項目及金額(請編號列載日期、內容、金額)。
  (四)證物影本(與前揭項目及金額相符)。
二前開記載方式請以條列方式分段記載。
三如有委任訴訟代理人而未記載於訴狀者，請載明訴訟代理人之
  姓名及住址，並提出委任狀。
四所提書狀及書證以繕本或影本直接通知對造時，宜自行保留回
  證，俾利對造就曾否受領前項書狀繕本或影本有爭議時之釋明
  。